{"present": {"1 Singular": {"Affirmative": "comhallaim", "Question": "an gcomhallaim?", "Negative": "n\u00ed chomhallaim"}, "2 Singular": {"Affirmative": "comhallann t\u00fa", "Question": "an gcomhallann t\u00fa?", "Negative": "n\u00ed chomhallann t\u00fa"}, "3 Singular": {"Male": {"Affirmative": "comhallann s\u00e9", "Question": "an gcomhallann s\u00e9?", "Negative": "n\u00ed chomhallann s\u00e9"}, "Female": {"Affirmative": "comhallann s\u00ed", "Question": "an gcomhallann s\u00ed?", "Negative": "n\u00ed chomhallann s\u00ed"}}, "1 Plural": {"Compressed": {"Affirmative": "comhallaimid", "Question": "an gcomhallaimid?", "Negative": "n\u00ed chomhallaimid"}, "Extended": {"Affirmative": "comhallann muid", "Question": "an gcomhallann muid?", "Negative": "n\u00ed chomhallann muid"}}, "2 Plural": {"Affirmative": "comhallann sibh", "Question": "an gcomhallann sibh?", "Negative": "n\u00ed chomhallann sibh"}, "3 Plural": {"Affirmative": "comhallann siad", "Question": "an gcomhallann siad?", "Negative": "n\u00ed chomhallann siad"}, "Passive": {"Affirmative": "comhalltar", "Question": "an gcomhalltar?", "Negative": "n\u00ed chomhalltar"}}, "future": {"1 Singular": {"Affirmative": "comhallfaidh m\u00e9", "Question": "an gcomhallfaidh m\u00e9?", "Negative": "n\u00ed chomhallfaidh m\u00e9"}, "2 Singular": {"Affirmative": "comhallfaidh t\u00fa", "Question": "an gcomhallfaidh t\u00fa?", "Negative": "n\u00ed chomhallfaidh t\u00fa"}, "3 Singular": {"Male": {"Affirmative": "comhallfaidh s\u00e9", "Question": "an gcomhallfaidh s\u00e9?", "Negative": "n\u00ed chomhallfaidh s\u00e9"}, "Female": {"Affirmative": "comhallfaidh s\u00ed", "Question": "an gcomhallfaidh s\u00ed?", "Negative": "n\u00ed chomhallfaidh s\u00ed"}}, "1 Plural": {"Compressed": {"Affirmative": "comhallfaimid", "Question": "an gcomhallfaimid?", "Negative": "n\u00ed chomhallfaimid"}, "Extended": {"Affirmative": "comhallfaidh muid", "Question": "an gcomhallfaidh muid?", "Negative": "n\u00ed chomhallfaidh muid"}}, "2 Plural": {"Affirmative": "comhallfaidh sibh", "Question": "an gcomhallfaidh sibh?", "Negative": "n\u00ed chomhallfaidh sibh"}, "3 Plural": {"Affirmative": "comhallfaidh siad", "Question": "an gcomhallfaidh siad?", "Negative": "n\u00ed chomhallfaidh siad"}, "Passive": {"Affirmative": "comhallfar", "Question": "an gcomhallfar?", "Negative": "n\u00ed chomhallfar"}}, "past": {"1 Singular": {"Affirmative": "chomhaill m\u00e9", "Question": "ar chomhaill m\u00e9?", "Negative": "n\u00edor chomhaill m\u00e9"}, "2 Singular": {"Affirmative": "chomhaill t\u00fa", "Question": "ar chomhaill t\u00fa?", "Negative": "n\u00edor chomhaill t\u00fa"}, "3 Singular": {"Male": {"Affirmative": "chomhaill s\u00e9", "Question": "ar chomhaill s\u00e9?", "Negative": "n\u00edor chomhaill s\u00e9"}, "Female": {"Affirmative": "chomhaill s\u00ed", "Question": "ar chomhaill s\u00ed?", "Negative": "n\u00edor chomhaill s\u00ed"}}, "1 Plural": {"Compressed": {"Affirmative": "chomhallamar", "Question": "ar chomhallamar?", "Negative": "n\u00edor chomhallamar"}, "Extended": {"Affirmative": "chomhaill muid", "Question": "ar chomhaill muid?", "Negative": "n\u00edor chomhaill muid"}}, "2 Plural": {"Affirmative": "chomhaill sibh", "Question": "ar chomhaill sibh?", "Negative": "n\u00edor chomhaill sibh"}, "3 Plural": {"Compressed": {"Affirmative": "chomhaill siad", "Question": "ar chomhaill siad?", "Negative": "n\u00edor chomhaill siad"}, "Extended": {"Affirmative": "chomhalladar", "Question": "ar chomhalladar?", "Negative": "n\u00edor chomhalladar"}}, "Passive": {"Affirmative": "comhalladh", "Question": "ar comhalladh?", "Negative": "n\u00edor comhalladh"}}, "condi": {"1 Singular": {"Affirmative": "chomhallfainn", "Question": "an gcomhallfainn?", "Negative": "n\u00ed chomhallfainn"}, "2 Singular": {"Affirmative": "chomhallf\u00e1", "Question": "an gcomhallf\u00e1?", "Negative": "n\u00ed chomhallf\u00e1"}, "3 Singular": {"Male": {"Affirmative": "chomhallfadh s\u00e9", "Question": "an gcomhallfadh s\u00e9?", "Negative": "n\u00ed chomhallfadh s\u00e9"}, "Female": {"Affirmative": "chomhallfadh s\u00ed", "Question": "an gcomhallfadh s\u00ed?", "Negative": "n\u00ed chomhallfadh s\u00ed"}}, "1 Plural": {"Compressed": {"Affirmative": "chomhallfaimis", "Question": "an gcomhallfaimis?", "Negative": "n\u00ed chomhallfaimis"}, "Extended": {"Affirmative": "chomhallfadh muid", "Question": "an gcomhallfadh muid?", "Negative": "n\u00ed chomhallfadh muid"}}, "2 Plural": {"Affirmative": "chomhallfadh sibh", "Question": "an gcomhallfadh sibh?", "Negative": "n\u00ed chomhallfadh sibh"}, "3 Plural": {"Compressed": {"Affirmative": "chomhallfaid\u00eds", "Question": "an gcomhallfaid\u00eds?", "Negative": "n\u00ed chomhallfaid\u00eds"}, "Extended": {"Affirmative": "chomhallfadh siad", "Question": "an gcomhallfadh siad?", "Negative": "n\u00ed chomhallfadh siad"}}, "Passive": {"Affirmative": "chomhallfa\u00ed", "Question": "an gcomhallfa\u00ed?", "Negative": "n\u00ed chomhallfa\u00ed"}}, "imper": {"1 Singular": {"Affirmative": "comhallaim!", "Negative": "n\u00e1 comhallaim!"}, "2 Singular": {"Affirmative": "comhaill!", "Negative": "n\u00e1 comhaill!"}, "3 Singular": {"Male": {"Affirmative": "comhalladh s\u00e9!", "Negative": "n\u00e1 comhalladh s\u00e9!"}, "Female": {"Affirmative": "comhalladh s\u00ed!", "Negative": "n\u00e1 comhalladh s\u00ed!"}}, "1 Plural": {"Compressed": {"Affirmative": "comhallaimis!", "Negative": "n\u00e1 comhallaimis!"}, "Extended": {"Affirmative": "comhalladh muid!", "Negative": "n\u00e1 comhalladh muid!"}}, "2 Plural": {"Affirmative": "comhallaig\u00ed!", "Negative": "n\u00e1 comhallaig\u00ed!"}, "3 Plural": {"Compressed": {"Affirmative": "comhallaid\u00eds!", "Negative": "n\u00e1 comhallaid\u00eds!"}, "Extended": {"Affirmative": "comhalladh siad!", "Negative": "n\u00e1 comhalladh siad!"}}, "Passive": {"Affirmative": "comhalltar!", "Negative": "n\u00e1 comhalltar!"}}, "pastConti": {"1 Singular": {"Affirmative": "chomhallainn", "Question": "an gcomhallainn?", "Negative": "n\u00ed chomhallainn"}, "2 Singular": {"Affirmative": "chomhallt\u00e1", "Question": "an gcomhallt\u00e1?", "Negative": "n\u00ed chomhallt\u00e1"}, "3 Singular": {"Male": {"Affirmative": "chomhalladh s\u00e9", "Question": "an gcomhalladh s\u00e9?", "Negative": "n\u00ed chomhalladh s\u00e9"}, "Female": {"Affirmative": "chomhalladh s\u00ed", "Question": "an gcomhalladh s\u00ed?", "Negative": "n\u00ed chomhalladh s\u00ed"}}, "1 Plural": {"Compressed": {"Affirmative": "chomhallaimis", "Question": "an gcomhallaimis?", "Negative": "n\u00ed chomhallaimis"}, "Extended": {"Affirmative": "chomhalladh muid", "Question": "an gcomhalladh muid?", "Negative": "n\u00ed chomhalladh muid"}}, "2 Plural": {"Affirmative": "chomhalladh sibh", "Question": "an gcomhalladh sibh?", "Negative": "n\u00ed chomhalladh sibh"}, "3 Plural": {"Compressed": {"Affirmative": "chomhallaid\u00eds", "Question": "an gcomhallaid\u00eds?", "Negative": "n\u00ed chomhallaid\u00eds"}, "Extended": {"Affirmative": "chomhalladh siad", "Question": "an gcomhalladh siad?", "Negative": "n\u00ed chomhalladh siad"}}, "Passive": {"Affirmative": "chomhallta\u00ed", "Question": "an gcomhallta\u00ed?", "Negative": "n\u00ed chomhallta\u00ed"}}, "subj": {"1 Singular": {"Affirmative": "go gcomhalla m\u00e9", "Negative": "n\u00e1r chomhalla m\u00e9"}, "2 Singular": {"Affirmative": "go gcomhalla t\u00fa", "Negative": "n\u00e1r chomhalla t\u00fa"}, "3 Singular": {"Male": {"Affirmative": "go gcomhalla s\u00e9", "Negative": "n\u00e1r chomhalla s\u00e9"}, "Female": {"Affirmative": "go gcomhalla s\u00ed", "Negative": "n\u00e1r chomhalla s\u00ed"}}, "1 Plural": {"Compressed": {"Affirmative": "go gcomhallaimid", "Negative": "n\u00e1r chomhallaimid"}, "Extended": {"Affirmative": "go gcomhalla muid", "Negative": "n\u00e1r chomhalla muid"}}, "2 Plural": {"Affirmative": "go gcomhalla sibh", "Negative": "n\u00e1r chomhalla sibh"}, "3 Plural": {"Affirmative": "go gcomhalla siad", "Negative": "n\u00e1r chomhalla siad"}, "Passive": {"Affirmative": "go gcomhalltar", "Negative": "n\u00e1r chomhalltar"}}, "verbal noun": "comhall", "verbal adjective": "comhalta"}